【裁判字號】    99,上更(一),55
【裁判日期】    990506
【裁判案由】    違反毒品危害防制條例
【裁判全文】
臺灣高等法院高雄分院刑事判決      99年度上更(一)字第55號
上  訴  人
即  被  告  甲○○
選任辯護人  陳富勇律師
上列上訴人因被告違反毒品危害防制條例案件，不服臺灣高雄地
方法院98年度訴字第672 號中華民國98年8 月31日第一審判決（
起訴案號：臺灣高雄地方法院檢察署98年度偵字第10890 號），
提起上訴，經判決後，由最高法院發回更審，本院判決如下：
    主  文
原判決撤銷。
甲○○轉讓第一級毒品，處有期徒刑壹年。
其餘被訴販賣第一級毒品部分均無罪。
    事  實
一、甲○○基於轉讓第一級毒品海洛因之犯意，於民國98年4 月
    3 日上午7 時許，在省道台88線高架橋下某處，轉讓數量不
    詳（數量不高淨重5 公克）之第一級毒品海洛因供牛詠康施
    用1 次。嗣於同日上午10時許，因警持搜索票至高雄縣大寮
    鄉○○段278 －211 號黃文勇所有鐵皮屋內搜索，扣得甲○
    ○所有之電子磅秤1 台、帳冊1 本、夾鏈袋30個、分裝勺4
    枝、吸管分裝勺2 枝，黃文勇乃以電話通知甲○○至該鐵皮
    屋，同日中午12時許，甲○○搭乘牛詠康駕駛之ZO－6119號
    自用小客車至該鐵皮屋，再經警在車前置物箱內扣得第一級
    毒品海洛因1 包、於鑰匙小皮夾內扣得第一級毒品海洛因12
    包（共13包，合計淨重5.49公克），另扣得甲○○所有NOKI
    A 手機1 具（含門號0000000000 號SIM 卡1 張）。
二、案經高雄縣政府警察局移送臺灣高雄地方法院檢察署檢察官
    偵查起訴。
    理  由
甲、有罪部分
一、證據能力之說明：
    (一)高雄縣政府警察局刑警大隊原持原審法院98年度聲搜字第
      652 號搜索票實施搜索，依搜索票記載之搜索範圍為：1.
      高雄縣大寮鄉○○段278 －211 號；2.黃文勇之身體及隨
      身物件、交通工具；3.陳永隆之身體及隨身物件、交通工
      具；4.蘇家立之身體及隨身物件、交通工具；此有搜索票
      在卷足憑（見警卷1 第55、62、68頁），故未包括上訴人
      即被告甲○○（下稱被告）之身體及所有ZO－6119號自用
      小客車自明。又被告係經警於ZO-6119 號自用小客車內起
      獲毒品而以現行犯逮捕，此經證人即員警謝志良於原審審
      理時證述明確（見原審卷2 第148 頁），佐以警方係先製
      作扣押筆錄後再製作逮捕通知書，有高雄縣政府警察局刑
      警大隊執行拘提逮捕告知本人通知書、扣押筆錄在卷可稽
      （見偵查卷第15、64頁），足徵警方係搜索被告所有ZO－
      6119號自用小客車而起獲毒品後，始依現行犯逮捕被告，
      故員警搜索被告所有ZO-6119 號自用小客車自無刑事訴訟
      法第130 條所定附帶搜索規定之適用。另被告固於扣押筆
      錄同意搜索項下簽名，有扣押筆錄可按（見警卷1 第69頁
      ）。惟參以被告係因黃文勇以電話佯稱委託買便當始至鐵
      皮屋，已經證人即員警謝志良於原審審理時證述明確（見
      原審卷2 第140 頁），故被告至鐵皮屋時始知現場有10餘
      名警員，嗣後警員並圍繞在被告身旁，復據證人牛詠康於
      原審審理中證稱其與被告至鐵皮屋後，被告被帶到另一邊
      ，有5 位以上警員或站或坐圍在被告身邊等語（見原審卷
      2 第150 －151 頁），證人即警員謝志良於原審審理時亦
      證稱被告簽署同意搜索時，約有11、12位警員集中圍繞在
      被告身邊，被告沒有說話就簽名等語（見原審卷2 第143
      頁），足見被告於不知情之狀況下，即受10餘名警員優勢
      警力圍繞，心理自然承受重大壓力，且未發一語，故被告
      所為之同意，顯然是在意思決定自由受壓制下，不得不屈
      服現狀而為，尚難認被告簽名同意搜索確實出於自願性。
      綜上，員警搜索被告所有之ZO－6119號自用小客車之程序
      並非合法，故在ZO－6119號自用小客車內扣得第一級毒品
      海洛因1 包及於鑰匙小皮夾內扣得第一級毒品海洛因12包
      即屬違法搜索而取得之證據，應堪認定。
    (二)按刑事訴訟法第158 條之4 規定：「除法律另有規定外，
      實施刑事訴訟程序之公務員因違背法定程序取得之證據，
      其有無證據能力之認定，應審酌人權保障及公共利益之均
      衡維護。」。本院審酌本件執法人員執行搜索固有瑕疵，
      但黃文勇之鐵皮屋因經警依法搜索扣得手槍1 把、彈匣1
      個、子彈11顆等物，有扣押筆錄可憑（見警卷1 第56－60
      頁），而黃文勇亦陳稱上開扣押物均為被告所有（見警卷
      1 第25－27頁），被告顯涉有未經許可持有槍、彈犯行甚
      明，是證人即員警謝志良於原審審理時證述因恐被告身上
      持有槍、彈，故搜索ZO－6119號自用小客車等語（見原審
      卷2 第141 頁），非屬無據，自難認本件執法人員之違背
      法定程序係恣意為之，衡量該違背法定程序之情節及侵害
      被告權益尚屬輕微。另被告所有ZO－6119號自用小客車嗣
      經查扣第一級毒品海洛因共13包（合計淨重5.49公克），
      數量並非微少，若經轉手販賣或轉讓，將使多數人受害，
      影響所及，不僅戕害國民健康，且毒品使人上癮，而危及
      社會治安及政府多年宣導反毒之用心。權衡利害輕重，基
      於公眾公益之考量，是依前開法律規定與上開說明，自應
      認扣案第一級毒品海洛因13包仍有證據能力，不應遽予排
      除。
二、訊據上訴人即被告甲○○（下稱被告）否認有轉讓第一級毒
    品海洛因犯行，辯稱其並未轉讓第一級毒品海洛因予牛詠康
    等語。
三、經查，被告於事實欄所載時、地轉讓第一級毒品海洛因予牛
    詠康之事實，已經證人牛詠康於偵查中結證稱：「（問：最
    近一次施用毒品時間為何？）98年4 月3 日早上7 時左右，
    在台88號橋下，施用海洛因」、「（問：這次毒品向何人購
    買？）是甲○○請我的」等語明確（見偵字卷第89－90頁）
    ；而證人牛詠康係於98年4 月3 日經警查獲後採尿送檢驗結
    果，確呈嗎啡陽性反應，亦有台灣檢驗科技公司濫用藥物尿
    液檢驗報告在卷可憑（見偵字卷第119 －120 頁）；參以牛
    詠康駕駛ZO－6119號自用小客車載被告至黃文勇所有鐵皮屋
    後，經警在ZO－6119號自用小客車內及鑰匙小皮夾內共查扣
    得第一級毒品海洛因13包，而扣案第一級毒品海洛因成分已
    經鑑定無訛，合計淨重5.49公克，純質淨重1.53公克，有法
    務部調查局鑑定書足稽（見警卷2 第79頁），且被告於警詢
    亦陳述扣案第一級毒品海洛因13包係其所有預供其與牛詠康
    共同施用等語（見警卷1 第15頁）；又被告於偵查及原審亦
    坦承有轉讓第一級毒品海洛因予牛詠康施用之情（見偵查卷
    第87頁、原審卷2 第12頁）。至證人牛詠康嗣於原審審理中
    雖結證改稱被告未轉讓第一級毒品海洛因，其係為減輕被告
    之罪責，乃於偵查中證稱被告有轉讓第一級毒品海洛因予其
    施用等語（見原審卷2 第154 頁），然觀諸證人牛詠康於警
    詢僅陳述向被告購買第一級毒品海洛因，並無陳述被告轉讓
    第一級毒品海洛因之情（見警卷1 第35－39頁），而後於偵
    查中除證述向被告購買第一級毒品海洛因外，復證述被告有
    轉讓第一級毒品海洛因予其施用等語（見偵查卷第88－90頁
    ），顯非可減輕被告罪責，是證人牛詠康於原審所為上開證
    述，即難屬可信。綜上各情，足見證人牛詠康證述被告有轉
    讓第一級毒品海洛因予其施用一節，應與事實相符，可以採
    信。證人牛詠康其後改稱顯係事後迴護被告之詞，不足採取
    。被告事後翻異前詞，否認轉讓第一級毒品海洛因予牛詠康
    ，無非卸責之詞，無可採信。從而，被告轉讓第一級毒品，
    事證明確，犯行堪以認定。
四、核被告所為，係犯毒品危害防制條例第8 條第1 項轉讓第一
    級毒品之罪。又行為後法律有變更者，適用行為時之法律。
    但行為後之法律有利於行為人者，適用最有利於行為人之法
    律，刑法第2 條第1 項定有明文。被告行為後，毒品危害防
    制條例於98年5 月20日修正公布，98年11月20日施行，修正
    後毒品危害防制條例第17條增列第2 項規定：「犯第4 條至
    第8 條之罪於偵查及審判中均自白者，減輕其刑。」，經比
    較新舊法結果，應以新法規定對被告較為有利。被告於偵查
    及原審均曾坦承有轉讓第一級毒品海洛因予牛詠康施用之情
    ，已如前述，自應依修正後毒品危害防制條例第17條第2 項
    規定減輕其刑。被告轉讓之第一級毒品並無證據可證為淨重
    5 公克以上，僅能認定其重量不高於淨重5 公克，自無同法
    條第6 項加重其刑規定之適用，附此敘明。
五、原審據以論處被告罪刑，固非無見。惟查：(一)原判決就被告
    所有扣案第一級毒品海洛因13包諭知沒收銷燬，即有未合。
    (二)被告行為後，毒品危害防制條例已於98年5 月20日修正公
    布，98年11月20日施行，修正後毒品危害防制條例第17條增
    列第2 項規定，原判決未及比較新舊法，亦有未當。被告上
    訴意旨否認犯罪，指摘原判決不當，雖無理由，惟原判決既
    有上開可議之處，自應由本院將原判決關於轉讓第一級毒品
    部分撤銷改判。爰審酌被告明知第一級毒品海洛因殘害國民
    身心健康，竟不顧法令，無償轉讓供他人施用，足使社會施
    用毒品人口增加，而相對提高社會負成本，減損勞動生產力
    ，影響社會層面至深且鉅，惟念及被告轉讓第一級毒品次數
    為1 次，且於原審曾一度坦承轉讓第一級毒品海洛因之犯行
    等一切情狀，量處如主文所示之刑。至扣案被告所有第一級
    毒品海洛因13包、電子磅秤1 台、帳冊1 本、夾鏈袋30個、
    分裝勺4 枝、吸管分裝勺2 枝、NOKIA 手機1 具（含門號00
    00000000號SIM 卡1 張）既無證據足證與被告轉讓第一級毒
    品海洛因予牛詠康之犯行有關，自不宣告沒收銷燬及沒收，
    附此敘明。
乙、無罪部分
一、公訴意旨另略以：被告各基於販賣第一級毒品海洛因之犯意
    ，分別於：(一)98年3 月17日至18日間某時，在高雄市○○區
    ○○路交流道附近，以新臺幣（下同）500 元，將其於不詳
    時、地向不詳對象販入之第一級毒品海洛因中之不詳數量，
    販賣予牛詠康；(二)98年3 月29日某時，在同上地點，以相同
    價格，將其於不詳時、地向不詳對象販入之第一級毒品海洛
    因中之不詳數量，販賣予牛詠康；(三)98年4 月2 日某時，以
    1 千元之價格，將其於不詳時、地向不詳對象販入之第一級
    毒品海洛因中之不詳數量，販賣予王鐙誼，並委由某不詳之
    人將毒品交付予王鐙誼。因認被告均涉犯毒品危害防制條例
    第4 條第1 項販賣第一級毒品罪嫌。
二、公訴人認被告涉犯毒品危害防制條例第4 條第1 項販賣第一
    級毒品罪嫌，係以證人牛詠康、王鐙誼之證述、行動電話簡
    訊照片、台灣檢驗科技股份有限公司濫用藥物尿液檢驗報告
    、法務部調查局鑑定書及扣案第一級毒品海洛因13包等物，
    資為論據。
三、訊據被告否認有販賣第一級毒品海洛因之犯行，辯稱其並未
    販賣第一級毒品海洛因予牛詠康、王鐙誼等語。
四、經查：
    (一)證人牛詠康於偵查中固結證稱：「我第1 次於98年3 月17
      、18日中午在高雄市○○○○道附近，以500 元向他（被
      告）購買1 包海洛因」、「我聽在施用毒品的朋友講說甲
      ○○那邊可以拿毒品，那天我先與甲○○約好說我要買毒
      品，甲○○就帶同朋友一起前來，甲○○開車，我是把錢
      交給在副駕駛座之人，他再給我毒品，那個人我不認識」
      、「（問：第2 次交易毒品情形為何？）在98年3 月29日
      左右，我先打電話向甲○○說要買毒品，也是約在高雄市
      ○○○○道，這次我有上車，我花500 元購買海洛因毒品
      」等語（見偵查卷第88－89頁）。然證人牛詠康於98年4
      月3 日警詢時證稱：「我所施用之毒品是跟甲○○所購買
      ，我在上個星期向甲○○購買2 次，每次購買海洛因1 小
      包，每包以500 元購買購買」、「我都是撥打甲○○所使
      用之0000000000號行動電話向甲○○購買，2 次都是約在
      高雄市○○路段高速公路下交易」等語（見警卷1 第37頁
      ）；於原審審理中則結證改稱未曾向被告購買第一級毒品
      海洛因等語（見原審卷2 第149 －160 頁）。是證人牛詠
      康就有無向被告購買第一級毒品海洛因及購買之時間，先
      後陳述已然不一致，何者較為可採，即屬有疑，自仍應依
      其他證據判斷。
    (二)門號0000000000號行動電話為被告所有使用，已經被告於
      警詢陳明（見警卷1 第15頁），門號0000000000號行動電
      話及0000000000 號電話均係牛詠康所使用，亦有查詢資
      料附卷可稽（見原審卷2 第121 頁、第122 頁反面）。又
      被告所有門號0000000000號行動電話與證人牛詠康所使用
      門號000000000 號行動電話分別於98年3 月17日3 時9 分
      28秒、98年3 月17日12時34分45秒、98年3 月17日20時29
      分22秒、98年3 月29日1 時13分51秒、98年3 月29日19時
      55分32秒、98年3 月29日22時3 分9 秒均有通聯紀錄，證
      人牛詠康所有0000000000 號電話與被告所持用之門號00
      00000000行動電話於98年3 月18日22時10分33秒亦有通聯
      紀錄，此固有遠傳電信股份有限公司98年5 月20日函雙向
      通聯光碟列印之通聯紀錄附卷可憑（見外放通聯卷第3、4
      、11、15、75、83、85頁）。然上開通聯紀錄僅能證明被
      告與證人牛詠康各於上開時間有電話聯絡之事實，而上開
      電話通話既未經合法通訊監察及製作通訊監察譯文，自無
      從明瞭被告與證人牛詠康之實際通話內容，自難僅憑通聯
      紀錄可佐被告有販賣第一級毒品海洛因予證人牛詠康之情
      。
    (三)證人牛詠康於98年4 月3 日經警查獲後採尿送檢驗結果，
      呈嗎啡陽性反應，有台灣檢驗科技公司濫用藥物尿液檢驗
      報告在卷可憑（見偵字卷第119 －120 頁），固可認證人
      牛詠康確有施用第一級毒品海洛因之事實，但被告於98年
      4 月3 日上午7 時許有轉讓第一級毒品海洛因供證人牛詠
      康施用1 次，已如前述。是證人牛詠康固有施用第一級毒
      品海洛因犯行，亦不能遽行判斷證人牛詠康施用毒品來源
      係向被告所購買。
    (四)扣案帳冊前面第2 頁記載有「1 公斤＝1046.25 、1 個＝
      348.75、1 百萬÷9 兩＝111111.11 、1 百零5 萬÷9 兩
      ＝116666.67 、1 百10萬÷9 兩＝122222.22 、1 百15萬
      ÷9 兩＝127777.78 、1 百20萬÷9 兩＝133333.33 ……
      」等內容，此有帳冊扣案可佐，而被告於警詢時亦陳稱上
      開記載係在計算市面上第一級毒品海洛因之價格等語（見
      警卷1 第15頁）；然單憑扣案帳冊上單純計算式之記載，
      既無從據以判斷與被告有無販賣第一級毒品海洛因行為及
      販賣時間、金額、對象，此外，扣案帳冊復無其他關於販
      賣第一級毒品海洛因內容之記載，是扣案帳冊實難據以佐
      證被告有販賣第一級毒品海洛因犯行。
    (五)被告所有ZO－6119號自用小客車內及鑰匙小皮夾內雖查扣
      得第一級毒品海洛因13包，合計淨重5.49公克，純質淨重
      1.53公克，有法務部調查局鑑定書足稽（見警卷2 第79頁
      ）；另在黃文勇所有鐵皮屋固查扣得被告所有電子磅秤、
      夾鏈袋、分裝勺等物。然被告於警詢已陳述扣案第一級毒
      品海洛因13包係其所有預供其與牛詠康共同施用等語（見
      警卷1 第15頁），且被告於98年4 月3 日為警查獲採尿送
      檢驗，結果確呈嗎啡及甲基安他命陽性反應，被告施用第
      一、二級毒品犯行，亦經原審法院以98年度審訴字第2249
      號判決罪刑及宣告扣案第一級毒品海洛因13包沒收銷燬，
      有該刑事宣示判決筆錄可按（見本院卷第77－78頁）；再
      被告於98年4 月3 日上午7 時許有轉讓第一級毒品海洛因
      供證人牛詠康施用1 次，亦如前述；況參以扣案第一級毒
      品海洛因13包，合計淨重5.49公克，純質淨重1.53公克，
      數量非甚多，而電子磅秤、夾鏈袋、分裝勺等物亦非僅限
      販毒者可持有使用。從而，上開扣案第一級毒品海洛因、
      電子磅秤、夾鏈袋、分裝勺等物尚無法佐證被告有販賣第
      一級毒品海洛因予證人牛詠康之情。
    綜上所述，證人牛詠康證述向被告購買第一級毒品海洛因一
    節，既無其他證據可資佐證與事實相符，尚不得單憑證人牛
    詠康之指證，率認被告有販賣第一級毒品海洛因犯行。
五、次查：
    (一)證人王鐙誼於偵查中固結證稱：「（問：是否有跟甲○○
      買過毒品？）有，我都是向甲○○買的，但他都叫別人拿
      給我」、「（問：最近1 次向他買毒品是何時？）就是傳
      簡訊給他的前一天，就是98年4 月2 日凌晨4、5 時下班
      時，我是以我0000000000號電話打給他，他的電話我忘記
      了，就是我傳簡訊過去那一支電話」、「（問：那一次毒
      品買多少？）我都買1000元，我們約在左營區○○路上，
      他叫別人拿毒品過去給我」等語（見偵查卷第143 頁）；
      於原審審理中雖亦結證稱：「……約1 年前認識（被告）
      ，為朋友關係」、「（問：是否曾向被告購買海洛因？）
      是」、「（問：如何與被告聯絡？）用我的行動電話號
      0000000000號行動電話與被告聯絡……」、「（問：傳簡
      訊的前一天有無跟被告買海洛因？）有」、「( 問：你說
      傳簡訊的前一日有買海洛因，買多少錢？）也是一千元」
      等語（見原審卷2 第162 、169 頁）。惟觀諸證人王鐙誼
      於偵查中證稱其向被告購買第一級毒品海洛因之時間、地
      點為98年4 月2 日上午4 、5 時許在高雄市○○區○○路
      上，而證人王鐙誼於原審審理中則證稱：「（問：何時向
      被告購買海洛因？）不記得。」、「（問：是否記得何處
      交易？）地點不一，可能在大寮考潭。」、「（問：每次
      購買之數量是否同一？）我不清楚重量為何，每次都購買
      壹包，購買金額為壹仟元或伍佰元。」、「（問：檢察官
      起訴書載妳於98年4 月2 日向被告以壹仟元購買海洛因，
      此段是否為事實？）日期我忘了。」、「（問：筆錄上地
      點為南屏路，為何現在又供述大寮？之前不是說每天都有
      買，為何有時沒買的？之前都說每次都買壹仟元，後來怎
      麼又說伍佰元？）因為錢不夠。沒買到是因為當天沒有上
      班，打電話詢問是否可欠，或電話沒有接。」、「（問：
      傳簡訊的前一天有無跟被告買海洛因？）有。」、「（問
      ：在何處買？）不記得。不記得是三多路及復興路口公司
      附近或大寮考潭靠近高速公路之處。」、「（問：妳在4
      月2 日下午6 點49分19秒時有撥電話給被告是為何事？）
      大概也是要跟被告調毒品。」、「（問：這通電話有無調
      到？）有。在公司有調到。」、「（問：妳剛才是否陳述
      六點多這通在公司有跟被告調毒品？）是。」、「（問：
      妳是否記得當日何時拿到毒品？）只記得上班的時候有調
      到，其他不記得。」、「（問：當日是否拿到壹仟元的海
      洛因？）時間不記得，但是確實有拿到。」等語（見原審
      卷2 第161 －176 頁）；互核證人王鐙誼就其向被告購買
      第一級毒品海洛因之時間究係98年4 月2 日上午4 、5 時
      許或同日下午6 點49分19秒電話聯絡以後？購買毒品金額
      究係500 元或1 千元？交付毒品地點究係高雄市○○區○
      ○路上或高雄縣大寮鄉村潭靠近高速公路處或高雄市○○
      路及復興路口？前後反覆不一，證人王鐙誼之證述實難遽
      信為真正。
    (二)參以被告所使用門號0000000000號行動電話與證人王鐙誼
      所使用0000000000號行動電話分別於98年4 月1 日上午4
      時－6 時期間、同日下午8 時期間有通聯紀錄，98年4 月
      2 日下午2 時－3 時、下午6 時－9 時期間有通聯紀錄，
      98年4 月3 日上午5 時1 分、上午5 時24分、上午5 時29
      分有通聯紀錄，此固有通聯紀錄附卷可憑（見外放通聯卷
      第102 －111 頁、警卷2 第66頁）。然上開通聯紀錄僅能
      證明被告與證人王鐙誼各於上開時間有以電話頻繁聯絡之
      事實，而上開電話通話既未經合法通訊監察及製作通訊監
      察譯文，自無從明瞭被告與證人王鐙誼之實際通話內容，
      自難僅憑通聯紀錄可佐被告有販賣第一級毒品海洛因予證
      人王鐙誼之情。
    (三)證人王鐙誼於98年4 月3 日中午12時21分有以其所使用00
      00000000號行動電話發簡訊予被告所使用門號0000000000
      號行動電話，此有通聯紀錄附卷可憑（見警卷2 第68頁）
      ，且證人王鐙誼於偵查中結證稱：「（簡訊內容）就是我
      要被告救我，當時我毒癮發作，身上又沒有錢，當天早上
      因為沒有錢，所以沒有跟他買，後來毒癮發作，才傳這簡
      訊給他（被告）」等語（見偵字第10890 號卷第143 頁）
      。然被告於98年4 月3 日中午12時許已為警查獲，是被告
      並未接獲證人王鐙誼所發送上開簡訊，亦經證人即員警謝
      志良於原審審理中結證明確（見原審卷第147 、160 －16
      1 頁）；足見被告於98年4 月3 日並未著手販賣第一級毒
      品海洛因，而證人王鐙誼固發簡訊予被告，僅得以證明被
      告與證人王鐙誼間有特殊關係，究不得即據此推論被告有
      販賣第一級毒品海洛因予證人王鐙誼之情，仍應依積極證
      據認定之。
    (四)至扣案帳冊上單純計算式之記載無從據以判斷與被告有無
      販賣第一級毒品海洛因行為及販賣時間、金額、對象，此
      外，扣案帳冊復無其他關於販賣第一級毒品海洛因內容之
      記載，是扣案帳冊實難據以佐證被告有販賣第一級毒品海
      洛因犯行；另扣案第一級毒品海洛因、電子磅秤、夾鏈袋
      、分裝勺等物，被告於已陳述係預供其與牛詠康共同施用
      等語，且被告確有施用第一、二級毒品犯行，而參以扣案
      第一級毒品海洛因13包，合計淨重5.49公克，純質淨重1.
      53公克，數量非甚多，而電子磅秤、夾鏈袋、分裝勺等物
      亦非僅限販毒者可持有使用，故上開扣案物品尚無法佐證
      被告有販賣第一級毒品海洛因之行為；均已如前述。
    綜上所述，證人王鐙誼證述向被告購買第一級毒品海洛因一
    節，既無其他證據可資佐證與事實相符，尚不得單憑證人王
    鐙誼之指證，率認被告有販賣第一級毒品海洛因犯行。
六、原審疏未詳查，率認被告觸犯販賣第一級毒品犯行，而予論
    罪科刑，被告上訴意旨否認犯行，非無理由，自應由本院將
    原判決此部分撤銷，並為被告無罪之諭知。
丙、被告被訴非法持有可發射子彈具殺傷力之槍枝及子彈罪部分
    ，經原審判決後，未據上訴，故不另論列。
據上論結，應依刑事訴訟法第369 條第1 項前段、第364 條、第
299 條第1 項前段、第301 條第1 項前段，毒品危害防制條例第
8 條第1 項、修正後毒品危害防制條例第17條增列第2 項，判決
如主文。
本案經檢察官李門騫到庭執行職務。
中    華    民    國    99    年    5     月    6     日
                  刑事第八庭    審判長法  官  洪兆隆
                                      法  官  張盛喜
                                      法  官  郭玫利
以上正本證明與原本無異。
如不服本判決應於收受本判決後10日內向本院提出上訴書狀，其
未敘述上訴理由者，並得於提起上訴後10日內向本院補提理由書
狀（均須按他造當事人之人數附繕本）「切勿逕送上級法院」。
中    華    民    國    99    年    5     月    6     日
                                      書記官  梁美姿
附錄本件判決論罪科刑法條
毒品危害防制條例第8條第1項：
轉讓第一級毒品者，處 1 年以上 7 年以下有期徒刑，得併科新
臺幣100萬元以下罰金。

司法院資訊處製作；財團法人民間司法改革基金會備份。
